【裁判字號】    95,台抗,282
【裁判日期】    950511
【裁判案由】    清償票款強制執行及聲明異議
【裁判全文】
最高法院民事裁定              九十五年度台抗字第二八二號
    抗  告  人  高雄市政府工務局新建工程處
    法定代理人  甲○○
    訴訟代理人  周耀門律師
                王伊忱律師
上列抗告人因與華將營造工程有限公司（統一編號為00000
000）等間清償票款強制執行事件，另一華將營造工程有限公
司（統一編號為00000000）聲明異議，對於中華民國九
十五年三月二十九日台灣高等法院高雄分院裁定（九十五年度抗
字第六六號），提起抗告，本院裁定如下：
    主  文
抗告駁回。
抗告程序費用由抗告人負擔。
    理  由
按對於抗告法院所為抗告有無理由之裁定再為抗告，僅得以其適
用法規顯有錯誤為理由，並應經原法院之許可；此項許可，以原
裁定所涉及之法律見解具有原則上之重要性者為限。又強制執行
程序，準用民事訴訟法之規定，此觀民事訴訟法第四百八十六條
第四項、第五項及強制執行法第三十條之一之規定自明。本件抗
告人對於原法院所為抗告無理由之裁定再為抗告，係以：統一編
號為00000000之華將營造工程有限公司（下稱舊華將公
司）既於民國七十四年一月三十日解散，並於同年六月清算終結
，其法人人格即歸於消滅，權利能力亦告終止，原法院未以舊華
將公司無當事人能力，駁回其聲明異議，適用強制執行法第三十
條之一及民事訴訟法第二百四十九條第一項第三款、第四十條第
一項顯有錯誤。又系爭土地究為舊華將公司所有抑或統一編號為
00000000之華將營造工程有限公司所有，其登記謄本之
登記既有出入，且抗告人即執行債權人亦有爭執，則依最高法院
四十九年台抗字第七二號判例所示意旨，執行法院逕依強制執行
法第十七條之規定，撤銷其執行處分，適用法規亦顯有錯誤，並
與上開所指適用法規顯有錯誤，均有所涉及之法律見解具有原則
上重要性之情事云云，為其論據。原法院以：清算終結不以形式
上向法院申報為認定依據，舊華將公司既有系爭土地，其清算即
尚未終結。系爭土地之登記有絕對效力，該土地為何人所有非常
明確，與一般非公示性，登記無絕對效力之財產不同。抗告人再
為抗告所陳理由，核與適用法規顯有錯誤無涉，且亦無所涉及之
法律見解具有原則上重要性之情事，因認其再抗告不應許可，以
裁定予以駁回，經核於法並無違誤。抗告論旨，指摘原裁定不當
，聲明廢棄，非有理由。
據上論結，本件抗告為無理由。依強制執行法第三十條之一，民
事訴訟法第四百九十五條之一第一項、第四百四十九條第一項、
第九十五條、第七十八條，裁定如主文。
中    華    民    國  九十五  年    五    月   十一   日
                      最高法院民事第六庭
                          審判長法官  許  朝  雄
                                法官  謝  正  勝
                                法官  鄭  玉  山
                                法官  吳  麗  女
                                法官  袁  靜  文
      本件正本證明與原本無異
                                      書  記  官
中    華    民    國  九十五  年    五    月  二十四  日
                                                      J


司法院資訊處製作；財團法人民間司法改革基金會備份。
